# 持股平台员工股份转让问题

提问人：baboochen 时间：2020-09-04 21:33:08
请教陈老师：A公司于 2019 年设立员工持股平台进行股权激励，授予员工限制性股票。因为该激励计划明确规定，被激励对象如果提前离职，要把授予的股票按原价转让给持股平台GP（实控人），因此按照股份支付的要求在员工服务期内摊销确认股份支付费用。
现在 2020 年持股平台内有员工离职，相关股票全部按原价转让给了GP，GP会在未来将这些股票再授予其他激励对象。
我的问题是：
1 、该限制性股票的股份支付费用在服务期内摊销是否正确？
2 、离职员工股票对应的已经摊销的费用，是否要转回？如果转回是否可以记在离职当期？
3 、GP将这部分收回的股票，如果授予了新的激励对象，应该要按新的股份支付确认费用对吗？如果授予的是原先就在持股平台里的员工，是否也要按新的股份支付确认费用？如果是的话，公允价值需要重新确定吗？
谢谢陈老师！

回答人：chenyiwei
1 、该限制性股票的股份支付费用，理论上可以在服务期内摊销。但在目前IPO的实务操作中，由于股权激励计划条款通常不完善，或者将解锁条件与公司实现上市相联系从而导致需对等待期长度进行会计估计，所以多数作为授予日一次性确认费用处理。
2 、如果在等待期内摊销费用的，则因激励对象在等待期内提前离职，可以转回前期已确认的股份支付费用和资本公积，转回影响计入离职当年度的损益；如果在授予日一次性计入费用的，则后续离职时不能转回前期已确认的股份支付费用。
3 、GP将这部分收回的股票，如果授予了新的激励对象，应按新的股份支付确认费用。这与被授予方是否为“原先就在持股平台里的员工”无关。此时应依据新的授予日重新确定公允价值。